臺灣臺南地方法院刑事判決　　　　　　　100年度訴字第522號
公　訴　人　臺灣臺南地方法院檢察署檢察官
被　　　告　莊進發
上列被告因違反毒品危害防制條例案件，經檢察官提起公訴（10
0 年度毒偵字第350 號），被告於準備程序中就被訴事實為有罪
之陳述，本院合議庭裁定改依簡式審判程序審理，判決如下：
    主  文
莊進發施用第一級毒品，累犯，處有期徒刑捌月，扣案之海洛因
伍包（合計驗餘淨重拾貳點玖肆公克、空包裝總重點零公克
），均沒收銷燬之；又施用第二級毒品，累犯，處有期徒刑陸月
，扣案之甲基安非他命壹包（含袋重零點肆柒公克）沒收銷燬之
；玻璃球貳個、吸食器壹組，均沒收。應執行有期徒刑壹年。扣
案之海洛因伍包（合計驗餘淨重拾貳點玖肆公克、空包裝總重
點零公克）、甲基安非他命壹包（含袋重零點肆柒公克）沒收
銷燬之；玻璃球貳個、吸食器壹組，均沒收。
    事  實
一、莊進發前於民國94年間因施用毒品案件，經本院以94年度毒
    聲字第330 號裁定送觀察、勒戒後，認有繼續施用毒品傾向
    ，再經本院以94年度毒聲字第590 號裁定送戒治處所施以強
    制戒治，嗣強制戒治逾6 個月以上，戒治成效良好，無繼續
    強制戒治必要，於95年3 月8 日釋放出所，由臺灣臺南地方
    法院檢察署檢察官以95年度戒毒偵字第46號為不起訴處分確
    定。另其曾於96年間因違反毒品危害防制條例案件，經本院
    以96年度簡字第3940號判決判處有期徒刑5 月確定，並於97
    年10月21日縮刑期滿執行完畢。
二、詎其猶不知悔改，於強制戒治執行完畢釋放後，5 年內復基
    於施用第一級毒品海洛因之犯意，於100 年2 月18日9 時許
    ，在其位於臺南市○○區○○街2 巷10號住處，將海洛因摻
    入香菸內燃燒產生煙氣，再以口鼻吸食之方式，施用第一級
    毒品海洛因1 次。另基於施用第二級毒品甲基安非他命之犯
    意，於100 年2 月18日14時許，在上開住處，將甲基安非他
    命置於玻璃球吸食器內燒烤，再以口鼻吸食之方式，施用第
    二級毒品甲基安非他命1 次。嗣於98年2 月18日14時許，為
    警持搜索票在其上開住處查獲，扣得第一級毒品海洛因5 包
    （合計驗餘淨重12.94 公克、空包裝總重3.03公克）、第二
    級毒品甲基安非他命1 包（含袋重0.47公克）及其所有供施
    用第二級毒品所用之玻璃球2 個、吸食器1 組，並經其同意
    採尿送驗後呈嗎啡及甲基安非他命之陽性反應，始知上情。
三、案經臺南市政府警察局第五分局報請臺灣臺南地方法院檢察
    署檢察官偵查起訴。
    理  由
一、本件被告莊進發所犯係死刑、無期徒刑、最輕本刑為3 年以
    上有期徒刑以外之罪，其於本院準備程序中就被訴事實為有
    罪之陳述，經法官告知被告簡式審判程序之旨，並聽取公訴
    人、被告之意見後，由本院合議庭依刑事訴訟法第273 條之
    1 第1 項規定，裁定由受命法官獨任進行簡式審判程序，先
    予敘明。
二、上開事實，業據被告於警詢、偵查中及本院審理時坦承不諱
    （見警卷第5 頁反面、偵卷第15頁、本院卷第18頁反面），
    且被告為警查獲時採尿送驗結果呈嗎啡（即海洛因水解後之
    反應）及甲基安非他命之陽性反應，有台灣檢驗科技股份有
    限公司100 年4 月11日KH/2011/00000000號濫用藥物檢驗報
    告1 紙在卷可稽（見偵卷第24頁）；而扣案之粉塊狀檢品5
    包（合計驗餘淨重12.94 公克、空包裝總重3.03公克），經
    送法務部調查局鑑驗結果，確含有第一級毒品海洛因之成分
    ，有該局濫用藥物實驗室鑑定書1 份在卷可考（見本院卷第
    11 頁 ）；另扣案之白色晶體1 包（含袋重0.47公克），經
    警以聯勤之檢驗試劑檢驗盒檢驗結果，確呈甲基安非他命之
    陽性反應，有初步檢驗報告單1 紙及檢驗照片1 幀在卷可憑
    （見警卷第26、29頁），上述鑑驗結果，均係檢驗機關本於
    專業知識及以精密儀器或科學檢驗方法所得之結論，自可憑
    信。此外，復有玻璃球2 個、吸食器1 組扣案及搜索、扣押
    筆錄、扣押物品目錄表、採驗尿液編號年籍對照表、海洛因
    毒品初步檢驗報告書、查獲照片7 幀在卷可證（見警卷第20
    至22、24至30頁），足見被告自白與事實相符，堪以採信。
    又被告前於94年間因施用毒品案件，經本院以94年度毒聲字
    第330 號裁定送觀察、勒戒後，認有繼續施用毒品傾向，再
    經本院以94年度毒聲字第590 號裁定送戒治處所施以強制戒
    治，嗣強制戒治逾6 個月以上，戒治成效良好，無繼續強制
    戒治必要，於95年3 月8 日釋放出所，由臺灣臺南地方法院
    檢察署檢察官以95年度戒毒偵字第46號為不起訴處分確定，
    此有臺灣高等法院被告前案紀錄表1 份在卷可參。從而，本
    件事證明確，被告犯行洵堪認定。
三、查海洛因及甲基安非他命分屬毒品危害防制條例第2 條第2
    項第1 款、第2 款所稱之第一級、第二級毒品，均不得持有
    、施用，被告竟持以施用，核其所為，係犯同條例第10條第
    1 項之施用第一級毒品罪、同條第2 項之施用第二級毒品罪
    。其施用前持有海洛因、甲基安非他命之低度行為，應為施
    用之高度行為所吸收，均不另論罪。其所犯上開2 罪，犯意
    各別，行為互殊，應予分論併罰。又被告曾於96年間因違反
    毒品危害防制條例案件，經本院以96年度簡字第3940號判決
    判處有期徒刑5 月確定，並於97年10月21日縮刑期滿執行完
    畢，此有臺灣高等法院被告前案紀錄表1 份在卷可按，其受
    徒刑之執行完畢，5 年以內故意再犯有期徒刑以上之上述2
    罪，皆為累犯，依法均應加重其刑。茲審酌被告素行非佳，
    經觀察、勒戒及強制戒治後，仍未能戒除毒癮，顯見其無戒
    毒悔改之意，惟念其施用毒品乃自戕行為及其犯罪後坦承犯
    行，已具悔意之犯後態度，並兼衡其智識程度、生活狀況等
    一切情狀，因認檢察官之求刑毋寧過重，爰分別量處如主文
    所示之刑，並定其應執行之刑。又扣案之海洛因5 包（合計
    驗餘淨重12.94 公克、空包裝總重3.03公克）、甲基安非他
    命1 包（含袋重0.47公克），分係第一級、第二級毒品，已
    如前述，應依毒品危害防制條例第18條第1 項前段規定，均
    為沒收銷燬之諭知；而直接包裹海洛因、甲基安非他命毒品
    之內包裝袋，無論依何種方式分離，包裝袋內均會有極微量
    之海洛因、甲基安非他命成分殘留而無法析離，應併為沒收
    銷燬之（最高法院95年度台上字第3739號、第7354號判決參
    照）。又玻璃球2 個、吸食器1 組，均係被告所有，供其施
    用第二級毒品甲基安非他命所用之物，應依刑法第38條第1
    項第2 款規定，均宣告沒收。至另扣案之裝盛海洛因毒品之
    麥克筆盒1 支、裝玻璃球盒1 個，雖均係被告所用之物，惟
    僅係供藏匿海洛因毒品或保護玻璃球之用，均非供被告施用
    毒品所用之物，且非屬違禁物，自均無庸為沒收之諭知。至
    另扣案之腰包1 只、行動電話2 具，核亦與本案無關，爰均
    不另為沒收之諭知。
據上論斷，應依刑事訴訟法第273 條之1 第1 項、第299 條第1
項前段，毒品危害防制條例第10條第1 項、第2 項、第18條第1
項前段，刑法第11條、第47條第1 項、第51條第5 款、第38條第
1項第2款，判決如主文。
本案經檢察官詹尚晃到庭執行職務。
中    華    民    國   100    年    5     月    31    日
                  刑事第十庭  法  官   蘇碧珠
以上正本證明與原本無異。
如不服本判決應於收受本判決後10日內向本院提出上訴書狀，其
未敘述上訴理由者，並得於提起上訴後10日內向本院補提理由書
狀（均須按他造當事人之人數附繕本）「切勿逕送上級法院」
                              書記官   許哲萍
中    華    民    國   100    年    5     月    31    日
附錄本案論罪科刑法條全文
毒品危害防制條例第10條：
施用第一級毒品者，處 6 月以上 5 年以下有期徒刑。
施用第二級毒品者，處 3 年以下有期徒刑。